臺灣高等法院刑事判決　　　　　　　 100年度上訴字第2110號
上　訴　人　臺灣桃園地方法院檢察署檢察官
上　訴　人
即　被　告　陳春桃
　　　　　　邱芬
　　　　　　邱顯祐
上　三　人
選任辯護人　林鈺雄律師
　　　　　　劉哲睿律師
　　　　　　李典穎律師
上列上訴人因被告違反毒品危害防制條例案件，不服臺灣桃園地
方法院100年度訴字第66號，中華民國100年5月17日第一審判決
（起訴案號：臺灣桃園地方法院檢察署99年度偵字第28549號）
，提起上訴，本院判決如下：
    主  文
上訴駁回。
    事  實
一、邱芬前因違反毒品危害防制條例案件，經臺灣桃園地方法
    院以99年度桃簡字第30號判決判處有期徒刑3月確定，並於
    民國99年6月15日易科罰金執行完畢（構成累犯），猶不知
    悔改，與其母陳春桃、其父邱顯祐均明知海洛因、甲基安非
    他命係毒品危害防制條例所列之第一級、第二級毒品，不得
    販賣。邱芬先向綽號「阿富」或「小馬」之姓名年籍不詳
    之成年人以新臺幣（下同）18,000元至2萬元不等價格買入
    海洛因約3.6公克（1錢），分裝後約以0.1公克1千元之價格
    售出；甲基安非他命則以1萬元約4.25公克（1/8兩）之價格
    向「阿富」或「小馬」買入，分裝後以1公克2,500元之價格
    售出；而分別為下列犯罪行為：
    (一)邱芬基於販賣第一級毒品之犯意，分別於附表一編號1
      至4所示犯罪行為之時、地，於張祐祥、林文彥、分別以
      附表一編號1至4所示之門號撥打其所使用之0000000000號
      行動電話，分別以「女生」、「軟的」、「長頭髮」為海
      洛因之暗語，表示購買毒品時，邱芬即分別於附表一編
      號1至4所示之時、地，將所欲購買之毒品數量販賣交付予
      張祐祥、林文彥，並收取如各該編號所示之金錢，而販賣
      第一級毒品海洛因營利（犯罪行為詳如附表一編號1至4所
      示）。
    (二)邱芬復與邱顯祐共同基於販賣第二級毒品甲基安非他命
      之犯意聯絡及行為分擔，於附表一編號5所示犯罪行為之
      時、地，於張成旺撥打邱顯祐使用之0000000000號行動電
      話表示欲購買暗語為「男生」之甲基安非他命5千元後，
      由邱芬將約2公克之甲基安非他命毒品交由邱顯祐交付
      予張成旺，邱顯祐並收取如附表一編號5所示之金錢，而
      共同販賣第二級毒品甲基安非他命營利（犯罪行為詳如附
      表一編號5所示）。
    (三)邱芬另與陳春桃共同基於販賣第一級、第二級毒品之犯
      意聯絡及行為分擔，分別於附表二所示犯罪行為之時、地
      ，於魏哲訓、江庭瑋、林文彥、鍾永東分別以如附表二各
      該編號所示之門號撥打其2人使用之如附表二各編號之行
      動電話門號，由陳春桃接聽後，各以同上之暗語表示購買
      毒品後，邱芬即分別將如附表二犯罪行為及毒品數量欄
      所示之毒品交由陳春桃交付予魏哲訓、江庭瑋、林文彥、
      鍾永東，陳春桃並收取如附表二各該編號所示之金錢，而
      共同販賣第一級毒品海洛因、第二級毒品甲基安非他命營
      利（犯罪行為詳如附表二所示）。
二、嗣經警監聽後，循線於99年11月9日上午9時10分許，在桃園
    縣蘆竹鄉大竹圍69號執行搜索，並於邱芬房內扣得邱芬
    所有供販賣第一級、第二級毒品所用及供犯罪預備之海洛因
    20包（驗餘淨重7.66公克）、甲基安非他命4包（驗餘淨重2
    .9668公克及包裝袋）、電子磅秤1臺、分裝鏟3支及TATUNG
    廠牌手機1支（含0000000000號SIM卡1張）、ELIYA廠牌手機
    1支（含0000000000號SIM卡1張）；另於陳春桃與邱顯祐房
    內扣得邱顯祐所有供販賣毒品所用之LG廠牌手機1支（含000
    0000000號SIM卡1張）。另扣得與販賣毒品無關之門號SIM卡
    10張、甲基安非他命吸食器1組、注射針筒3支、海洛因殘渣
    袋8個、海洛因4包（毛重2.25公克）、ZIKOM廠牌手機1支及
    注射針筒4支等物，而查悉上情。
三、案經新北市政府警察局樹林分局移送臺灣桃園地方法院檢察
    署檢察官偵查起訴。
    理  由
壹、程序方面：
  一按被告以外之人於偵查中向檢察官所為陳述，除顯有不可信
    之情況者外，得為證據，同法第159條之1第2項定有明文。
    因檢察官於偵查中向被告以外之人所取得之陳述，原則上均
    能遵守法律規定，不致違法取供，其可信度極高，職是，被
    告以外之人前於偵查中已具結而為證述，除反對該項供述得
    具有證據能力之一方，已釋明「顯有不可信之情況」之理由
    外，不宜遽指該證人於偵查中之陳述不具證據能力。而所謂
    「顯有不可信」之情況，係指其不可信之情形，甚為顯著瞭
    然者，固非以絕對不須經過調查程序為條件，然須從卷證本
    身，綜合訊問時之外部情況，例如：是否踐行偵查中調查人
    證之法定程序，給予在場被告適當詰問證人之機會等情，為
    形式上之觀察或調查，即可發現，無待進一步為實質調查之
    情形而言。本件證人張成旺業經原審傳喚到庭使被告及其辯
    護人有行使反對詰問權之機會，亦無顯有不可信之狀況，上
    開證人於偵查中具結之證述，自有證據能力。
  二按被告以外之人於審判外之言詞或書面陳述，除法律有規定
    者外，不得作為證據；又被告以外之人於審判外之陳述，雖
    不符合同法第159條之1至第159條之4之規定，但經當事人於
    審判程序同意作為證據，法院審酌該言詞陳述或書面陳述作
    成時之情況，認為適當者，亦得為證據。當事人、代理人或
    辯護人於法院調查證據時，知有第159條第1項不得為證據之
    情形，而未於言詞辯論終結前聲明異議者，視為有前項之同
    意，刑事訴訟法第159條第1項及第159條之5分別定有明文。
    本判決下列其餘引用之證據資料，均經依法踐行調查證據程
    序，當事人於本院言詞辯論終結前亦未聲明異議，本院審酌
    證據資料製作時之情況，均無違法不當及證明力明顯過低之
    瑕疵，亦查無依法應排除其證據能力之情形，認以之作為證
    據應屬適當，皆有證據能力。
貳、實體方面：
  甲、有罪部分：
    一訊據上訴人即被告邱芬坦承如附表一、二所示之犯行不
      諱，上訴人即被告陳春桃亦坦承如附表二所示之犯行不諱
      （見99年度偵字第28549號卷(一)第18至25頁、第117至12 4
      頁、第142至143頁、166至170頁，卷(二)第246至249頁，原
      審卷第20頁反面至22頁、第67頁反面至68頁、第108至111
      頁）；核與證人張祐祥、林文彥、張成旺、魏哲訓、江庭
      瑋、鍾永東分別於警詢時、偵查中證述有向被告邱芬或
      陳春桃購買毒品，或由被告邱芬交付毒品，或由被告陳
      春桃交付毒品等情（見上揭偵卷(一)第26至29頁、第31至34
      頁、第36至39頁、第41至44頁、第47至49頁、第51至52頁
      、第17 3至176頁、第197至201頁，偵卷(二)第10至13頁、
      第33至38頁、第60至63頁、第81至85頁、第88至91頁、第
      113至117頁、第129至130頁、第146至148頁、第233至234
      頁）相符；並有被告邱芬所有之0000000000、00000000
      00號行動電話及被告邱顯祐使用之0000000000號行動電話
      分別與張祐祥、林文彥、張成旺、魏哲訓、江庭瑋、鍾永
      東聯絡毒品交易之通訊監察書、通訊監察譯文等在卷可稽
      （見上揭偵卷(一)第75至79頁、第154至157頁）；又新北市
      政府警察局樹林分局於99年11月9日在桃園縣蘆竹鄉大竹
      圍69號對被告邱芬、陳春桃、邱顯祐共同住所搜索後，
      扣得電子磅秤1臺、分裝鏟3支、TATUNG廠牌手機1支（含
      0000000000號SIM卡1張）、ELIYA廠牌手機1支（含0000
      000000號SIM卡1張）、ZIKOM廠牌手機1支、LG廠牌手機1
      支（含0000000000號SIM卡1張），及SIM卡10張；海洛因2
      0包（毛重13.75公克）、甲基安非他命4包（毛重3.87公
      克）、甲基安非他命吸食器1組、注射針筒3支、海洛因殘
      渣袋8個、海洛因4包（毛重2.25公克），有搜索票、搜索
      扣押筆錄、扣押物品目錄表各2份、現場及證物照片44幀
      附卷可查（見上揭偵卷(一)第54頁、第58至63頁、第65至67
      頁）；而上開扣得之疑似海洛因毒品20包、4包經送法務
      部調查局以化學呈色法及氣相層析質譜儀分析法鑑定結果
      為：送驗粉末檢品20包均含第一級毒品海洛因成分，合計
      淨重7.68公克（驗餘淨重7.66公克，空包裝總重8.79公克
      ）；送驗粉末檢品4包均含第一級毒品海洛因成分，合計
      淨重1.28公克（驗餘淨重1.27公克，空包裝總重1.24公克
      ）乙節，有該局99年11月29日調科壹字第09923027740、0
      0000000000號實驗室鑑定書各1紙在卷可考（見上揭偵卷
      (二)第250頁、第251頁），另疑似甲基安非他命毒品4包經
      送交通部民用航空局航空醫務中心以氣相層析質譜儀分析
      法鑑定結果為：白色偏黃透明結晶4袋，檢出第二級毒品
      甲基安非他命成分，實稱含袋毛重3.7670公克（含4袋）
      ，淨重2.9670公克，取樣0.0002公克，餘2.9668公克乙節
      ，亦有該局99年11月11日航藥鑑字第0997133號毒品鑑定
      書在卷可參（見上揭偵卷(二)第213頁）；參以，被告邱
      芬供承海洛因係以18,000元至2萬元約3.6公克購入（按：
      換算0.1公克約500元至556元），分裝後約以0.1公克1千
      元之價格對外販售，甲基安非他命則以1萬元約4.25公克
      購入（按：換算1公克約2,353元），分裝後以1公克2,500
      元價格對外販售等語（見上揭偵卷(一)第141頁，原審卷第6
      7頁反面），是被告邱芬購入海洛因、甲基安非他命之
      價格較其分裝後再售出之價格低廉，確有從中賺取差額利
      潤；足徵被告邱芬、陳春桃前開自白，與事實相符，堪
      以採信。此部分事證明確，被告邱芬、陳春桃之犯行均
      堪認定，應依法論科。
    二訊據上訴人即被告邱顯祐矢口否認有附表一編號5所示之
      犯行，辯稱：是張成旺打電話叫伊跟邱芬說要5千元安
      非他命，之後又打電話來說他到了，伊就開門讓他進來，
      他一進門就自己去邱芬房間向邱芬買毒品，伊沒有看
      到他們交易毒品的情形，亦未將張成旺購買毒品之事轉告
      邱芬云云。經查：
      (一)證人張成旺於99年11月9日偵查中明確結證稱：伊有打
        電話給邱顯祐，伊是跟他買安非他命，他說要問他女兒
        邱芬，邱顯祐本身沒有安非他命，他要向邱芬拿。
        伊於99年10月10日凌晨4點17分許到邱顯祐住處廚房後
        面，邱顯祐跟邱芬拿安非他命給伊，伊把錢直接交給
        邱顯祐，伊拿到安非他命就離開等語（見上揭偵卷(二)第
        115至116頁）；又證人張成旺以0000000000門號行動電
        話與被告邱顯祐使用之0000000000門號行動電話，為以
        下對話：1.99年10月10日凌晨4時5分：「邱顯祐：喂。
        」、「張成旺：喂，還沒睡喔。」、「邱顯祐：還沒，
        睡不著。」、「張成旺：那邊有『男生』（按：指甲基
        安非他命）嗎？」、「邱顯祐：有啊。」、「張成旺：
        你跟『阿芬』（按：即被告邱芬）說我補5千，我現
        在過去拿。」、「邱顯祐：好啊。」2.99年10月10日凌
        晨4時17分：「邱顯祐：喂。」、「張成旺：喂，我到
        了，拿到後面這邊來。」、「邱顯祐：好。」有通訊監
        察譯文在卷可按（見上揭偵卷(一)第79頁反面、第156頁
        ）；證人張成旺上開證述與通訊監察譯文所示對話內容
        相互吻合；足認當日確係由被告邱顯祐交付甲基安非他
        命予證人張成旺，並係由被告邱顯祐向證人張成旺收受
        價金無訛。
      (二)證人張成旺嗣後於99年12月7日偵查中雖改稱：伊將錢
        從廚房後門窗戶縫塞進去，對方把安非他命塞出來，我
        們都沒有講話，伊拿了就離開，因伊打電話是直接找邱
        顯祐，所以認為是邱顯祐拿出來，伊不曾到過他們住處
        2樓房間云云（見上揭偵卷(二)第189頁）；於原審審理時
        復改稱：是邱顯祐幫伊開門，伊進去後到2樓邱芬房
        間，對邱芬說要5千元硬的，邱芬當場秤重，拿2.2
        克之甲基安非他命給伊，伊把5千元拿給邱芬，伊於
        偵查中因害怕說到邱芬，且邱顯祐平時很龜毛，對伊
        愛理不理的，伊才說毒品是邱顯祐交給其，錢係交給邱
        顯祐云云（見原審卷第97頁背面至99頁）。但查，衡諸
        常情，證人張成旺親自前往被告邱顯祐住處購買毒品，
        並親手交錢取貨，焉有可能不知係何人向其取錢交貨，
        其於99年12月7日偵查中所述，顯係故為迴護被告邱顯
        祐之詞，不足採信。而證人張成旺於審理中所述，與當
        日通訊監察譯文所示「張成旺：喂，我到了，『拿到』
        後面這邊來。」、「邱顯祐：好。」不符；且證人張成
        旺證述其與被告邱顯祐係朋友，認識快10年，其與被告
        邱顯祐比較熟，與被告邱芬比較沒有來往等語（見原
        審卷第98頁、第99頁），被告邱顯祐亦供承證人張成旺
        常到其家聊天，與其一家人都很熟等語（見原審卷第68
        頁、第111頁），證人張成旺應無可能因害怕提及被告
        邱芬，且被告邱顯祐平時龜毛，對其愛理不理，即甘
        冒偽證罪責，虛捏係由被告邱顯祐交付甲基安非他命及
        收受價金之事實，而陷被告邱顯祐於販賣毒品之重罪。
        證人張成旺於審理中所述，亦係故為迴護被告邱顯祐之
        虛偽證詞，洵不足採。辯護人於準備程序時雖以證人張
        成旺前後證詞不一，聲請再次傳喚證人張成旺，惟證人
        張成旺數度變更證詞，明顯涉及偽證罪，無法期待證人
        張成旺到庭後為真實之陳述，核無傳喚證人張成旺之必
        要，併此敘明。
      (三)被告邱芬於原審審理時固陳稱：99年10月10日伊賣給
        張成旺2公克安非他命，張成旺先打電話到伊家，之後
        來伊家上到2樓，伊就拿2公克之安非他命給他，他當場
        給伊5千元云云（見原審卷第68頁），惟與當日通訊監
        察譯文所示內容不符，所述顯係故為迴護其父被告邱顯
        祐之詞，不足採信。至被告邱顯祐除本案外，如何回應
        證人張成旺他次購買毒品之需求，與被告邱顯祐有無參
        與本次販賣毒品犯行均不具直接關聯性，不足為有利於
        被告邱顯祐之認定。
      (四)被告邱顯祐於偵查中自承：張成旺是要跟邱芬拿，伊
        就跟邱芬說等一下張成旺要來，要弄5千元安非他命
        給他等語（見上揭偵卷(一)第138頁）；被告邱芬於原
        審亦陳稱：張成旺打電話給伊父，伊父轉告伊，然後張
        成旺來伊家等語（見原審卷第21頁背面）。被告邱顯祐
        於原審審理時改口稱：張成旺打電話給伊，伊未轉告邱
        芬，邱芬怕伊知道她有購買毒品云云（見原審卷第
        110頁背面），與其先前供述及被告邱芬所述不符，
        且衡情證人張成旺於凌晨4時打電話給被告邱顯祐欲購
        買毒品，被告邱顯祐苟不願將友人欲購毒之事告知被告
        邱芬，且被告邱芬亦怕其知道此事，被告邱顯祐當
        會在電話中拒絕證人張成旺所求，而非在電話中表示「
        好」。被告邱顯祐辯稱其未將證人張成旺欲購買毒品之
        事告知被告邱芬云云，不足採信。
      (五)刑法關於正犯、幫助犯之區別，係以其主觀之犯意及客
        觀之犯行為標準，凡以自己犯罪之意思而參與犯罪，無
        論其所參與者是否犯罪構成要件之行為，皆為正犯，其
        以幫助他人犯罪之意思而參與犯罪，其所參與者，苟係
        犯罪構成要件之行為，亦為正犯，必以幫助他人犯罪之
        意思而參與犯罪，其所參與者又為犯罪構成要件以外之
        行為，始為幫助犯。被告邱顯祐與證人張成旺聯絡毒品
        交易事宜，並交付毒品予證人張成旺、收受證人張成旺
        交付之價金，雖毒品係由被告邱芬所提供，被告邱顯
        祐亦係以自己犯罪之意思而參與犯罪，非僅以幫助他人
        犯罪之意思而參與犯罪，且參與者乃係販賣毒品之構成
        要件行為，自屬共同正犯而非幫助犯。
      (六)綜上所述，被告邱顯祐所辯均屬畏罪卸責之詞，不足採
        信。此部分犯行事證明確，亦堪認定，應依法論科。
    三核被告邱芬就如附表一、二所示之犯行，分別係犯毒品
      危害防制條例第4條第1項之販賣第一級毒品罪、同條第2
      項之販賣第二級毒品罪（詳如附表一、二各編號所示）；
      被告陳春桃就如附表二所述之犯行，分別係犯毒品危害防
      制條例第4條第1項之販賣第一級毒品罪、同條第2項之販
      賣第二級毒品罪（詳如附表二各編號所示）；被告邱顯祐
      所為，係犯毒品危害防制條例第4條第2項之販賣第二級毒
      品罪。被告3人販賣第一級、第二級毒品而分別持有第一
      級、第二級毒品之低度行為，均應分別為販賣第一級、第
      二級毒品之高度行為所吸收，不另論罪。被告邱芬與被
      告邱顯祐就如附表一編號5所示之販賣第二級毒品犯行間
      ，及被告邱芬與被告陳春桃就如附表二所示販賣第一、
      二級毒品間，均有犯意聯絡及行為分擔，皆應論以共同正
      犯。被告邱顯祐就如附表一編號5所示之犯行，係屬共同
      正犯，公訴人認係幫助犯，尚有未洽，惟二者基本事實同
      一，爰依法變更起訴法條（最高法院95年度台上字第354
      號判決意旨參照）。又被告邱芬就如附表一、二所示之
      16罪及被告陳春桃就如附表二所示之11罪，均犯意各別，
      行為互殊，皆應分論併罰之。又被告邱芬有事實欄一所
      示之犯罪前科及刑之執行情形，有本院被告前案紀錄表在
      卷可稽，其於有期徒刑執行完畢後5年內，故意再犯本件
      有期徒刑以上之罪，均為累犯，除法定刑為死刑、無期徒
      刑部分依法不得加重外，就法定刑有期徒刑、罰金部分，
      均依刑法第47條第1項之規定，各依法加重其刑。又按犯
      第4條至第8條之罪於偵查及審判中均自白者，減輕其刑，
      毒品危害防制條例第17條第2項定有明文。被告邱芬及
      陳春桃，分別於偵查及審判中自白販賣第一級、第二級毒
      品犯行等節，均應減輕其刑，被告邱芬部分並先加後減
      之。又被告邱芬、陳春桃2人販賣第一級毒品期間尚短
      ，各次販賣毒品所得金額非高，數量不多，犯後均坦承犯
      行，態度良好，而販賣第一級毒品罪最低本刑為無期徒刑
      ，雖被告邱芬、陳春桃2人自白犯罪，減刑後猶有20年
      以下15年以上有期徒刑；另被告邱顯祐僅犯販賣1次甲基
      安非他命，而販賣第二級毒品罪最低本刑為有期徒刑7年
      以上；縱使量處被告3人最低刑度，亦失之過苛，本院審
      酌上情，認被告邱芬、陳春桃所犯販賣第一級毒品罪及
      被告邱顯祐販賣第二級毒品罪之情狀非無可憫恕之處，若
      處以法定刑之最低度猶嫌過重，爰就1.被告邱芬就如附
      表一編號1至4所示販賣第一級毒品之犯行；2.被告邱芬
      、陳春桃就如附表二編號1至6、11所示之販賣第一級毒品
      之犯行；3.被告邱顯祐如附表一編號5所示之販賣第二級
      毒品犯行；均依刑法59條規定，酌量減輕其刑，並遞減之
      。
    四原審以被告邱芬、陳春桃、邱顯祐罪證明確，適用毒品
      危害防制條例第4條第1項、第2項、第17條第2項、第18條
      第1項前段、第19條第1項，刑法第11條、第28條、第47條
      第1項、第59條、第51條第5款等規定，並審酌被告等不思
      以正當工作換取報酬，且無視於毒品氾濫對國人身心與社
      會風氣、治安之極大負面影響，販賣第一級毒品海洛因、
      第二級毒品甲基安非他命予附表所示之人施用，犯罪情節
      本屬不輕，及被告等犯罪動機、目的、手段、智識程度，
      及被告等犯後態度等一切情狀，分別量處如附表所示之刑
      ，並就被告邱芬、陳春桃部分各定其應執行之刑。並說
      明以營利為目的販賣毒品，經多次販賣後，持有剩餘毒品
      被查獲，其各次販賣毒品行為，固應併合處罰。惟該持有
      剩餘毒品之低度行為，應僅為最後一次販賣毒品之高度行
      為所吸收，不另論罪。則就該查獲之剩餘毒品，自只能於
      最後一次販賣毒品罪宣告沒收銷燬，不得於各次販賣毒品
      罪均一併宣告（最高法院98年度台上字第1063號判決意旨
      參照）。扣案之第一級毒品海洛因20小包（驗餘淨重7.66
      公克，空包裝總重8.79公克）、第二級毒品甲基安非他命
      4小包（驗餘淨重2.9668公克），為被告邱芬所有分別
      供販賣第一級、第二級毒品所用之物，應依毒品危害防制
      條例第18條第1項前段規定，不論屬於犯人與否，應分別
      在被告邱芬最後一次販賣第一級毒品（即如附表二編號
      6）及最後一次販賣第二級毒品罪（即如附表一編號5所示
      犯行）項下宣告沒收銷燬。扣案之電子磅秤1臺、分裝鏟3
      支、TATUNG廠牌手機1支（含0000000000號SIM卡1張）、E
      LIYA廠牌手機1支（含0000000000號SIM卡1張）為被告邱
      芬所有，供自己及被告陳春桃販賣第一級、第二級毒品
      所用之物；LG廠牌手機1支（含0000000000號SIM卡1張）
      為被告邱顯祐所有供販賣毒品所用之物，業據被告邱芬
      、陳春桃供承在卷，均應依毒品危害防制條例第19條第1
      項之規定，分別在各該罪項下宣告沒收。至在被告邱顯祐
      、陳春桃房間內扣得之海洛因4包（毛重2.25公克），被
      告等皆稱係被告邱芬買來供被告陳春桃、邱顯祐施用之
      物，並無證據證明係供本案販賣毒品所用或犯罪預備之物
      ，另SIM卡10張、甲基安非他命吸食器1組、注射針筒3支
      、海洛因殘渣袋8個、ZIKOM廠牌手機1支、注射針筒4支等
      物，無證據證明與本件犯罪有關，爰均不為沒收之諭知。
      又被告等就如附表一、二所示各次販賣毒品所得之財物，
      雖均未扣案，仍應依毒品危害防制條例第19條第1項之規
      定，分別於各該罪宣告沒收，如全部或一部不能沒收時，
      以其財產抵償之，如附表一編號5及如附表二所示之共同
      販賣部分，宣告與共犯連帶沒收之，併諭知如全部或一部
      不能沒收時，以其等財產連帶抵償之（均詳如附表一、二
      所示）。另未扣案之0000000000號SIM卡1張為被告邱芬
      所有供本件販賣毒品所用之物，業據被告邱芬供承在卷
      ，亦應依前開規定在各該罪項下宣告沒收，如全部或一部
      不能沒收時，並宣告與共犯陳春桃連帶追徵其價額。原審
      此部分認事用法並無不當，量刑亦屬妥適。被告邱芬、
      陳春桃上訴指摘原審量刑過重，被告邱顯祐上訴否認犯行
      ，均無理由，應予駁回。
  乙、無罪部分：
    一公訴意旨另以：被告邱顯祐明知陳春桃、邱芬有販賣海
      洛因、安非他命之情事，竟基於幫助邱芬、陳春桃販賣
      海洛因之犯意，於99年7月26日下午4時20分許，在桃園縣
      桃園市○○路上之某處，經鍾永東以0000000000行動電話
      門號撥打其所持用之0000000000行動電話表明欲以1千元
      購買海洛因，而將上開情事轉告陳春桃知曉，後鍾永東隨
      於同日晚間，前往桃園縣蘆竹鄉大竹圍69號，向陳春桃以
      1千元購得海洛因1小包（即如附表二編號11所示之犯行）
      ，因認被告邱顯祐另涉犯刑法第30條第1項、毒品危害防
      制條例第4條第1項之幫助販賣第一級毒品罪嫌云云。
    二按犯罪事實應依證據認定，無證據不得認定其犯罪事實；
      又不能證明被告犯罪者，應諭知無罪之判決，刑事訴訟法
      第154條第2項、第301條第1項前段分別定有明文。又事實
      之認定，應憑證據，如未能發現相當證據，或證據不足以
      證明，自不能以推測或擬制之方法，為裁判基礎；且認定
      不利於被告之事實須依積極證據，苟積極證據不足為不利
      於被告事實之認定時，即應為有利於被告之認定；另認定
      犯罪事實所憑之證據，雖不以直接證據為限，間接證據亦
      包括在內，然而無論直接證據或間接證據，其為訴訟上之
      證明，須於通常一般之人均不致有所懷疑，而得確信其為
      真實之程度者，始得據為有罪之認定，倘其證明尚未達到
      此一程度，而有合理之懷疑存在而無從使事實審法院得有
      罪之確信時，即應由法院為諭知被告無罪之判決（最高法
      院40年台上字第86號、30年台上字第816號、76年台上字
      第4986號判例意旨參照）。次按刑法上所謂幫助他人犯罪
      ，係指就他人之犯罪加以助力，使其易於實施而言，不僅
      須有幫助他人犯罪之故意，且須有幫助他人犯罪之行為，
      始能成立；幫助犯之成立，除須具有幫助他人犯罪之故意
      與行為外，仍須所為幫助行為與正犯所實行之犯罪間，具
      有直接之影響，亦即幫助犯之幫助行為，須與正犯之意思
      相一致，始足當之。倘行為人所為與正犯所實行之犯罪行
      為間，並無直接之影響，即難以幫助犯相繩（最高法院91
      年度台上字第5648號、96年度台上字第6822號判決意旨參
      照）。
    三公訴意旨認被告邱顯祐另涉犯如附表二編號11所示之幫助
      販賣第一級毒品罪嫌，無非係以被告邱顯祐之供述、證人
      鍾永東之證詞及通訊監察譯文內容等為其主要論據。
    四訊據被告邱顯祐矢口否認有此部分幫助販賣毒品之犯行，
      辯稱：該次毒品係鍾永東自行至伊住處向被告陳春桃購買
      ，非由伊促成該次交易等語。經查：證人鍾永東於偵查中
      結證稱：伊是打0000000000門號找陳春桃，是之前碰到陳
      春桃時，她跟我說如果要海洛因可以打這個電話，伊打過
      去都是陳春桃接的。99年7月26日伊打這支電話過去是邱
      顯祐接的，伊說要1張，就是1千元的海洛因，邱顯祐說他
      和陳春桃在做牙齒，伊要邱顯祐回家再打給我，但他一直
      沒打給伊，伊便直接去他家跟陳春桃拿1千元海洛因。平
      常伊打電話都是陳春桃接的，不知為何這次是邱顯祐接的
      等語（見上揭偵卷(二)第147頁、第233頁），佐以如附表二
      編號4證人江庭瑋亦係撥打0000000000門號，而由被告陳
      春桃接聽並與之完成交易等情，可見被告陳春桃亦有使用
      上開門號做為其販毒聯絡電話。是證人鍾永東撥打上開門
      號原欲向被告陳春桃購買毒品，並非向被告邱顯祐購買毒
      品。而被告陳春桃亦供述：99年7月26日鍾永東來我們家
      ，伊向邱芬拿毒品給鍾永東，鍾永東有拿1千元等語（
      見原審卷第68頁）。足見該次海洛因毒品交易係證人鍾永
      東自行至被告陳春桃家中，由被告陳春桃向被告邱芬拿
      毒品交付證人鍾永東後，向證人鍾永東收取1千元無訛。
      再觀諸證人鍾永東與被告邱顯祐於99年7月26日下午4時20
      分之通話內容：「鍾永東：在哪？」、「邱顯祐：看牙齒
      ，怎樣？」、「鍾永東：等一下想說拿1張（即1千元海洛
      因），不然你回來打電話給我。」、「邱顯祐：好。」（
      見上揭偵卷(二)第131頁通訊監察譯文），可知證人鍾永東
      雖有向被告邱顯祐表示想購買毒品，惟證人鍾永東是表示
      「不然你回來打電話給我」，被告邱顯祐應係就「回來後
      將打電話給鍾永東」乙節答稱「好」，且其後因被告邱顯
      祐未打電話給證人鍾永東，證人鍾永東遂自行前向被告陳
      春桃購買毒品乙情，亦據證人鍾永東、被告邱顯祐供明在
      卷。則被告邱顯祐在其妻被告陳春桃因做牙齒無法接聽電
      話時偶接證人鍾永東撥打來欲購買毒品之電話，被告陳春
      桃會否出售毒品予證人鍾永東，尚待回電聯絡確定，而被
      告邱顯祐並未回電，該次毒品係證人鍾永東其後自行前向
      被告陳春桃購買，縱令被告邱顯祐曾將證人鍾永東打電話
      欲購買毒品之事告知被告陳春桃，惟因被告邱顯祐並未回
      電，證人鍾永東遂自行前向被告陳春桃購買毒品，是該次
      毒品交易並非由被告邱顯祐促成，被告邱顯祐所為對被告
      陳春桃販賣毒品之犯行，並無直接影響，難謂有對被告陳
      春桃之犯罪加以助力。且衡情，被告邱顯祐與被告邱芬
      、陳春桃係父女、夫妻關係，平日同住一處，被告邱顯祐
      計次性地接聽電話後向被告邱芬拿取毒品交付買受人並
      收取金錢，而未全面地參與被告邱芬、陳春桃販賣毒品
      營利行為，尚非無法想像而違背常情。準此，僅憑上開監
      聽譯文內容、證人鍾永東於偵查中之證述，及被告邱顯祐
      曾告知被告陳春桃電話內容之事實，尚難認定被告邱顯祐
      所為有對被告陳春桃販賣毒品予證人鍾永東之犯行提供助
      力。檢察官上訴意旨雖以0000000000號門號之行動電話確
      由被告邱顯祐所持用，被告邱顯祐應知其所使用之000000
      0000號門號有提供被告陳春桃作為販毒使用，原審認被告
      對於該次交易未提供任何助力，與經驗法則有違云云。但
      查，被告邱顯祐縱知被告陳春桃曾利用其0000000000號門
      號聯絡毒品交易，惟此次係被告邱顯祐在被告陳春桃因做
      牙齒無法接聽電話時偶接證人鍾永東撥打來欲購買毒品之
      電話，毒品交易內容尚待回電聯絡確定，而被告邱顯祐並
      未回電，係證人鍾永東其後自行前向被告陳春桃購買毒品
      ，被告邱顯祐所為對被告陳春桃販賣毒品之犯行，並無直
      接影響，難謂有對被告陳春桃之犯罪加以助力。此外，復
      查無其他確切之積極證據足以證明被告邱顯祐確有公訴人
      所指訴此部分之幫助販賣第一級毒品之犯行，此部分不能
      證明被告邱顯祐犯罪，自應為被告邱顯祐無罪之諭知。檢
      察官上訴意旨指摘原判決此部分不當，請求撤銷改判，為
      無理由，此部分上訴應予駁回。
據上論斷，應依刑事訴訟法第368條，判決如主文。
本案經檢察官王壬貴到庭執行職務。
中    華    民    國  100     年    9     月    6     日
                  刑事第七庭  審判長法  官  陳憲裕
                                    法  官  游紅桃
                                    法  官  楊智勝
以上正本證明與原本無異。
如不服本判決，應於收受送達後10日內向本院提出上訴書狀，其
未敘述上訴之理由者並得於提起上訴後10日內向本院補提理由書
（均須按他造當事人之人數附繕本）「切勿逕送上級法院」。
                                    書記官  林桂玉
中    華    民    國   100    年    9     月    7     日
附表一
┌─┬───┬────┬──┬─────────┬───┬───────────┐
│編│時間  │地點及買│金額│犯罪行為及毒品數量│所犯法│原判決主文            │
│號│      │受人    │（新│                  │條及罪│                      │
│  │      │        │臺幣│                  │名    │                      │
│  │      │        │）  │                  │      │                      │
├─┼───┼────┼──┼─────────┼───┼───────────┤
│ 1│99年8 │桃園縣蘆│5千 │張祐祥以其使用之09│毒品危│邱芬販賣第一級毒品，│
│  │月22日│竹鄉南竹│元  │00000000門號電話撥│害防制│累犯，處有期徒刑12年，│
│  │凌晨1 │路與富國│    │打被告邱芬使用之│條例第│；扣案之電子磅秤1臺、 │
│  │時許  │路交岔口│    │0000000000號門號行│4條第1│分裝鏟3支、TATUNG廠牌 │
│  │      │        │    │動電話聯絡表示欲購│項之販│手機1支（含0000000000 │
│  │      │        │    │買毒品，其後由被告│賣第一│號SIM卡1張）均沒收。未│
│  │      │        │    │邱芬於左列時、地│級毒品│扣案之販賣毒品所得新臺│
│  │      │張祐祥  │    │交付不詳數量之第一│罪    │幣5千元沒收，如全部或 │
│  │      │        │    │級毒品海洛因予張祐│      │一部不能沒收時，以其財│
│  │      │        │    │祥，張祐祥交付5千 │      │產抵償之。            │
│  │      │        │    │元予邱芬，完成交│      │                      │
│  │      │        │    │易。              │      │                      │
├─┼───┼────┼──┼─────────┼───┼───────────┤
│ 2│99年8 │同上    │2500│張祐祥以同上方式聯│同上  │邱芬販賣第一級毒品，│
│  │月30日│        │元  │絡被告邱芬表示欲│      │累犯，處有期徒刑12年，│
│  │凌晨0 │        │    │購買毒品，其後由被│      │；扣案之電子磅秤1臺、 │
│  │時30分│張祐祥  │    │告邱芬於左列時、│      │分裝鏟3支、TATUNG廠牌 │
│  │許    │        │    │地交付不詳數量之第│      │手機1支（含0000000000 │
│  │      │        │    │一級毒品海洛因予張│      │號SIM卡1張）均沒收。未│
│  │      │        │    │祐祥，張祐祥交付25│      │扣案之販賣毒品所得新臺│
│  │      │        │    │00元予邱芬，完成│      │幣2500元沒收，如全部或│
│  │      │        │    │交易。            │      │一部不能沒收時，以其財│
│  │      │        │    │                  │      │產抵償之。            │
├─┼───┼────┼──┼─────────┼───┼───────────┤
│ 3│99年9 │同上    │2千 │張祐祥以同上方式聯│同上  │邱芬販賣第一級毒品，│
│  │月21日│        │元  │絡被告邱芬表示欲│      │累犯，處有期徒刑12年，│
│  │上午9 │張祐祥  │    │購買毒品，其後由被│      │；扣案之電子磅秤1臺、 │
│  │時許  │        │    │告邱芬於左列時、│      │分裝鏟3支、TATUNG廠牌 │
│  │      │        │    │地交付第一級毒品海│      │手機1支（含0000000000 │
│  │      │        │    │洛因約0.2公克予張 │      │號SIM卡1張）均沒收。未│
│  │      │        │    │祐祥，張祐祥交付2 │      │扣案之販賣毒品所得新臺│
│  │      │        │    │千元予邱芬，完成│      │幣2千元沒收，如全部或 │
│  │      │        │    │交易。            │      │一部不能沒收時，以其財│
│  │      │        │    │                  │      │產抵償之。            │
├─┼───┼────┼──┼─────────┼───┼───────────┤
│ 4│99年9 │桃園縣蘆│2500│林文彥以其使用之09│同上  │邱芬販賣第一級毒品，│
│  │月2日 │竹鄉富國│元  │00000000門號電話撥│      │累犯，處有期徒刑12年，│
│  │下午4 │路口    │    │打被告邱芬使用之│      │；扣案之電子磅秤1臺、 │
│  │時許  │        │    │0000000000號門號行│      │分裝鏟3支、TATUNG廠牌 │
│  │      │林文彥  │    │動電話聯絡表示欲購│      │手機1支（含0000000000 │
│  │      │        │    │買毒品，其後由被告│      │號SIM卡1張）均沒收。未│
│  │      │        │    │邱芬於左列時、地│      │扣案之販賣毒品所得新臺│
│  │      │        │    │交付不詳數量之第一│      │幣2500元沒收，如全部或│
│  │      │        │    │級毒品海洛因予林文│      │一部不能沒收時，以其財│
│  │      │        │    │彥，林文彥交付2500│      │產抵償之。            │
│  │      │        │    │元予被告邱芬，完│      │                      │
│  │      │        │    │成交易。          │      │                      │
├─┼───┼────┼──┼─────────┼───┼───────────┤
│ 5│99年10│桃園縣蘆│5千 │張成旺先以其使用之│毒品危│邱芬共同販賣第二級毒│
│  │月10日│竹鄉富竹│元  │0000000000門號電話│害防制│品，累犯，處有期徒刑3 │
│  │凌晨4 │村大竹圍│    │撥打被告邱顯祐使用│條例第│年8月；扣案之第二級毒 │
│  │時17分│69號    │    │之0000000000號門號│4條第2│品甲基安非他命4小包（ │
│  │許    │        │    │行動電話聯絡表示欲│項之販│驗餘淨重2.9668公克及包│
│  │      │張成旺  │    │購買5千元之甲基安 │賣第二│裝袋）沒收銷燬；電子磅│
│  │      │        │    │非他命，其後由被告│級毒品│秤1臺、分裝鏟3支、LG廠│
│  │      │        │    │邱芬將第二級毒品│罪    │牌手機1支（含000000000│
│  │      │        │    │甲基安非他命約2公 │      │5號SIM卡1張）均沒收。 │
│  │      │        │    │克交由被告邱顯祐於│      │未扣案之販賣毒品所得新│
│  │      │        │    │左列時地交付予張成│      │臺幣5千元與邱顯祐連帶 │
│  │      │        │    │旺，張成旺交付5千 │      │沒收，如全部或一部不能│
│  │      │        │    │元予被告邱顯祐，完│      │沒收時，以其等之財產連│
│  │      │        │    │成交易。          │      │帶抵償之。            │
│  │      │        │    │                  │      │                      │
│  │      │        │    │                  │      │邱顯祐共同販賣第二級毒│
│  │      │        │    │                  │      │品，處有期徒刑4年2月；│
│  │      │        │    │                  │      │扣案之第二級毒品甲基安│
│  │      │        │    │                  │      │非他命4小包（驗餘淨重 │
│  │      │        │    │                  │      │2.9668公克及包裝袋）沒│
│  │      │        │    │                  │      │收銷燬；電子磅秤1臺、 │
│  │      │        │    │                  │      │分裝鏟3支、LG廠牌手機1│
│  │      │        │    │                  │      │支（含0000000000號SIM │
│  │      │        │    │                  │      │卡1張）均沒收。未扣案 │
│  │      │        │    │                  │      │之販賣毒品所得新臺幣5 │
│  │      │        │    │                  │      │千元與邱芬連帶沒收，│
│  │      │        │    │                  │      │如全部或一部不能沒收時│
│  │      │        │    │                  │      │，以其等之財產連帶抵償│
│  │      │        │    │                  │      │之。                  │
└─┴───┴────┴──┴─────────┴───┴───────────┘
附表二
┌─┬───┬────┬──┬─────────┬───┬───────────┐
│編│時間及│地點及買│金額│犯罪行為及毒品數量│所犯法│原判決主文            │
│號│行為人│受人    │（新│                  │條及罪│                      │
│  │      │        │臺幣│                  │名    │                      │
│  │      │        │）  │                  │      │                      │
├─┼───┼────┼──┼─────────┼───┼───────────┤
│ 1│99年7 │桃園縣蘆│1500│魏哲訓以其使用之09│毒品危│邱芬共同販賣第一級毒│
│  │月19日│竹鄉南竹│元  │00000000門號電話撥│害防制│品，累犯，處有期徒刑12│
│  │中午12│路上某處│    │打被告陳春桃使用之│條例第│年；扣案電子磅秤1臺、 │
│  │時許  │        │    │0000000000號門號行│4 條第│分裝鏟3支均沒收。未扣 │
│  │      │        │    │動電話聯絡表示欲購│1項之 │案之0000000000號SIM卡1│
│  │      │魏哲訓  │    │買毒品，其後由被告│販賣第│張沒收，如全部或一部不│
│  │      │        │    │邱芬將第一級毒品│一級毒│能沒收時，與陳春桃連帶│
│  │      │        │    │海洛因1小包（0.1公│品罪  │追徵其價額。未扣案之販│
│  │      │        │    │克）交由被告陳春桃│      │賣毒品所得新臺幣1500元│
│  │      │        │    │於左列時、地交付予│      │與陳春桃連帶沒收，如全│
│  │      │        │    │魏哲訓，魏哲訓交付│      │部或一部不能沒收時，以│
│  │      │        │    │1500元予被告陳春桃│      │其等之財產連帶抵償之。│
│  │      │        │    │，完成交易。      │      │                      │
│  │      │        │    │                  │      │陳春桃共同販賣第一級毒│
│  │      │        │    │                  │      │品，處有期徒刑11年；扣│
│  │      │        │    │                  │      │案電子磅秤1臺、分裝鏟3│
│  │      │        │    │                  │      │支均沒收。未扣案之0938│
│  │      │        │    │                  │      │132970號SIM卡1張沒收，│
│  │      │        │    │                  │      │如全部或一部不能沒收時│
│  │      │        │    │                  │      │，與邱芬連帶追徵其價│
│  │      │        │    │                  │      │額。未扣案之販賣毒品所│
│  │      │        │    │                  │      │得新臺幣1500元與邱芬│
│  │      │        │    │                  │      │連帶沒收，如全部或一部│
│  │      │        │    │                  │      │不能沒收時，以其等之財│
│  │      │        │    │                  │      │產連帶抵償之。        │
├─┼───┼────┼──┼─────────┼───┼───────────┤
│ 2│99年7 │同上    │1500│魏哲訓以同上方式與│同上  │邱芬共同販賣第一級毒│
│  │月20日│        │元  │被告陳春桃聯絡表示│      │品，累犯，處有期徒刑12│
│  │上午8 │魏哲訓  │    │欲購買毒品後，由被│      │年；扣案電子磅秤1臺、 │
│  │時許  │        │    │告邱芬將第一級毒│      │分裝鏟3 支均沒收。未扣│
│  │      │        │    │品海洛因1小包（0.1│      │案之0000000000號SIM卡1│
│  │      │        │    │公克）交由被告陳春│      │張沒收，如全部或一部不│
│  │      │        │    │桃於左列時、地交付│      │能沒收時，與陳春桃連帶│
│  │      │        │    │予魏哲訓，魏哲訓交│      │追徵其價額。未扣案之販│
│  │      │        │    │付1500元予被告陳春│      │賣扣案之販賣毒品所得新│
│  │      │        │    │桃，完成交易。    │      │臺幣1500元與陳春桃連帶│
│  │      │        │    │                  │      │沒收，如全部或一部不能│
│  │      │        │    │                  │      │沒收時，以其等之財產連│
│  │      │        │    │                  │      │帶抵償之。            │
│  │      │        │    │                  │      │                      │
│  │      │        │    │                  │      │陳春桃共同販賣第一級毒│
│  │      │        │    │                  │      │品，處有期徒刑11年；扣│
│  │      │        │    │                  │      │案電子磅秤1臺、分裝鏟3│
│  │      │        │    │                  │      │支均沒收。未扣案之0938│
│  │      │        │    │                  │      │132970 號SIM卡1 張沒收│
│  │      │        │    │                  │      │，如全部或一部不能沒收│
│  │      │        │    │                  │      │時，與邱芬連帶追徵其│
│  │      │        │    │                  │      │價額。未扣案之販賣毒品│
│  │      │        │    │                  │      │所得新臺幣1500元與邱│
│  │      │        │    │                  │      │芬連帶沒收，如全部或一│
│  │      │        │    │                  │      │部不能沒收時，以其等之│
│  │      │        │    │                  │      │財產連帶抵償之。      │
├─┼───┼────┼──┼─────────┼───┼───────────┤
│ 3│99年7 │桃園縣蘆│1千 │江庭瑋以其使用之09│同上  │邱芬共同販賣第一級毒│
│  │月17日│竹鄉南竹│元  │00000000門號電話撥│      │品，累犯，處有期徒刑12│
│  │下午5 │路上某  │    │打被告陳春桃使用之│      │年；扣案電子磅秤1臺、 │
│  │時許  │7-11便利│    │0000000000號門號行│      │分裝鏟3支均沒收。未扣 │
│  │      │商店    │    │動電話聯絡表示欲購│      │案之0000000000號SIM卡1│
│  │      │        │    │買毒品後，再由被告│      │張沒收，如全部或一部不│
│  │      │        │    │邱芬將不詳數量之│      │能沒收時，與陳春桃連帶│
│  │      │江庭瑋  │    │第一級毒品海洛因1 │      │追徵其價額。未扣案之販│
│  │      │        │    │小包交由被告陳春桃│      │賣毒品所得新臺幣1千元 │
│  │      │        │    │於左列時、地交付予│      │與陳春桃連帶沒收，如全│
│  │      │        │    │江庭瑋，江庭瑋交付│      │部或一部不能沒收時，以│
│  │      │        │    │1千元予被告陳春桃 │      │其等之財產連帶抵償之。│
│  │      │        │    │，完成交易。      │      │                      │
│  │      │        │    │                  │      │陳春桃共同販賣第一級毒│
│  │      │        │    │                  │      │品，處有期徒刑11年；扣│
│  │      │        │    │                  │      │案電子磅秤1臺、分裝鏟3│
│  │      │        │    │                  │      │支均沒收。未扣案之0938│
│  │      │        │    │                  │      │132970號SIM卡1張沒收，│
│  │      │        │    │                  │      │如全部或一部不能沒收時│
│  │      │        │    │                  │      │，與邱芬連帶追徵其價│
│  │      │        │    │                  │      │額。未扣案之販賣毒品所│
│  │      │        │    │                  │      │得新臺幣1千元與邱芬 │
│  │      │        │    │                  │      │連帶沒收，如全部或一部│
│  │      │        │    │                  │      │不能沒收時，以其等之財│
│  │      │        │    │                  │      │產連帶抵償之。        │
│  │      │        │    │                  │      │                      │
├─┼───┼────┼──┼─────────┼───┼───────────┤
│ 4│99年7 │同上    │3500│江庭瑋以同上門號電│同上  │邱芬共同販賣第一級毒│
│  │月23日│        │元  │話撥打0000000000號│      │品，累犯，處有期徒刑12│
│  │晚上8 │江庭瑋  │    │門號行動電話，由被│      │年；扣案電子磅秤1臺、 │
│  │時許  │        │    │告陳春桃接聽，聯絡│      │分裝鏟3支均沒收。未扣 │
│  │      │        │    │表示欲購買毒品後，│      │案之販賣毒品所得新臺幣│
│  │      │        │    │再由被告邱芬將不│      │3500元與陳春桃連帶沒收│
│  │      │        │    │詳數量之第一級毒品│      │，如全部或一部不能沒收│
│  │      │        │    │海洛因2小包交由被 │      │時，以其等之財產連帶抵│
│  │      │        │    │告陳春桃於左列時、│      │償之。                │
│  │      │        │    │地交付予江庭瑋，江│      │                      │
│  │      │        │    │庭瑋交付3500元予被│      │陳春桃共同販賣第一級毒│
│  │      │        │    │告陳春桃，完成交易│      │品，處有期徒刑11年；扣│
│  │      │        │    │。                │      │案電子磅秤1臺、分裝鏟3│
│  │      │        │    │                  │      │支均沒收。未扣案之販賣│
│  │      │        │    │                  │      │毒品所得新臺幣3500元與│
│  │      │        │    │                  │      │邱芬連帶沒收，如全部│
│  │      │        │    │                  │      │或一部不能沒收時，以其│
│  │      │        │    │                  │      │等之財產連帶抵償之。  │
├─┼───┼────┼──┼─────────┼───┼───────────┤
│ 5│99年9 │同上    │2500│江庭瑋以同上門號電│同上  │邱芬共同販賣第一級毒│
│  │月24日│        │元  │話撥打被告邱芬使│      │品，累犯，處有期徒刑12│
│  │上午9 │江庭瑋  │    │用之0000000000號門│      │年；扣案之電子磅秤1臺 │
│  │時許  │        │    │號行動電話，由被告│      │、分裝鏟3支、ELIYA廠牌│
│  │      │        │    │陳春桃接聽，聯絡表│      │手機1支（含0000000000 │
│  │      │        │    │示欲購買毒品後，再│      │號SIM卡1張）均沒收。未│
│  │      │        │    │由被告邱芬將不詳│      │扣案之販賣毒品所得新臺│
│  │      │        │    │數量之第一級毒品海│      │幣2500元與陳春桃連帶沒│
│  │      │        │    │洛因1小包交由被告 │      │收，如全部或一部不能沒│
│  │      │        │    │陳春桃於左列時、地│      │收時，以其等之財產連帶│
│  │      │        │    │交付予江庭瑋，江庭│      │抵償之。              │
│  │      │        │    │瑋交付2500元予被告│      │                      │
│  │      │        │    │陳春桃，完成交易。│      │陳春桃共同販賣第一級毒│
│  │      │        │    │                  │      │品，處有期徒刑11年；扣│
│  │      │        │    │                  │      │案之電子磅秤1臺、分裝 │
│  │      │        │    │                  │      │鏟3 支、ELIYA 廠牌手機│
│  │      │        │    │                  │      │1 支（含0000000000號SI│
│  │      │        │    │                  │      │M 卡1 張）均沒收。未扣│
│  │      │        │    │                  │      │案之販賣毒品所得新臺幣│
│  │      │        │    │                  │      │2500元與邱芬連帶沒收│
│  │      │        │    │                  │      │，如全部或一部不能沒收│
│  │      │        │    │                  │      │時，以其等之財產連帶抵│
│  │      │        │    │                  │      │償之。                │
├─┼───┼────┼──┼─────────┼───┼───────────┤
│ 6│99年9 │同上    │8500│江庭瑋以同上門號電│同上  │邱芬共同販賣第一級毒│
│  │月24日│        │元  │話撥打被告邱芬使│      │品，累犯，處有期徒刑12│
│  │下午3 │江庭瑋  │    │用之0000000000號門│      │年；扣案之第一級毒品海│
│  │時許  │        │    │號行動電話，由被告│      │洛因20小包（驗餘淨重7.│
│  │      │        │    │陳春桃接聽，聯絡表│      │66公克，空包裝總重8.7 │
│  │      │        │    │示欲購買毒品，再由│      │9公克）沒收銷燬；電子 │
│  │      │        │    │被告邱芬將不詳數│      │磅秤1臺、分裝鏟3支、EL│
│  │      │        │    │量之第一級毒品海洛│      │IYA廠牌手機1支（含0970│
│  │      │        │    │因3小包交由被告陳 │      │412832號SIM卡1張）均沒│
│  │      │        │    │春桃於左列時、地交│      │收。未扣案之販賣毒品所│
│  │      │        │    │付予江庭瑋，江庭瑋│      │得新臺幣8500元與陳春桃│
│  │      │        │    │交付8500元予被告陳│      │連帶沒收，如全部或一部│
│  │      │        │    │春桃，完成交易。  │      │不能沒收時，以其等之財│
│  │      │        │    │                  │      │產連帶抵償之。        │
│  │      │        │    │                  │      │                      │
│  │      │        │    │                  │      │陳春桃共同販賣第一級毒│
│  │      │        │    │                  │      │品，處有期徒刑11年；扣│
│  │      │        │    │                  │      │案之第一級毒品海洛因20│
│  │      │        │    │                  │      │小包（驗餘淨重7.66公克│
│  │      │        │    │                  │      │，空包裝總重8.79公克）│
│  │      │        │    │                  │      │沒收銷燬；電子磅秤1臺 │
│  │      │        │    │                  │      │、分裝鏟3支、ELIYA廠牌│
│  │      │        │    │                  │      │手機1支（含0000000000 │
│  │      │        │    │                  │      │號SIM卡1張）均沒收。未│
│  │      │        │    │                  │      │扣案之販賣毒品所得新臺│
│  │      │        │    │                  │      │幣8500元與邱芬連帶沒│
│  │      │        │    │                  │      │收，如全部或一部不能沒│
│  │      │        │    │                  │      │收時，以其等之財產連帶│
│  │      │        │    │                  │      │抵償之。              │
├─┼───┼────┼──┼─────────┼───┼───────────┤
│ 7│99年9 │同上    │1千 │江庭瑋以同上門號電│毒品危│邱芬共同販賣第二級毒│
│  │月24日│        │元  │話撥打被告邱芬使│害防制│品，累犯，處有期徒刑3 │
│  │下午5 │江庭瑋  │    │用之0000000000號門│條例第│年8月；扣案之電子磅秤1│
│  │時許  │        │    │號行動電話，由被告│4條第2│臺、分裝鏟3支、ELIYA  │
│  │      │        │    │陳春桃接聽，聯絡表│項之販│廠牌手機1支（含097041 │
│  │      │        │    │示欲購買毒品，再由│賣第二│2832號SIM卡1張均沒收。│
│  │      │        │    │被告邱芬將不詳數│級毒品│未扣案之販賣毒品所得新│
│  │      │        │    │量之第二級毒品甲基│罪    │臺幣1千元與陳春桃連帶 │
│  │      │        │    │安非他命1小包交由 │      │沒收，如全部或一部不能│
│  │      │        │    │被告陳春桃於左列時│      │沒收時，以其等之財產連│
│  │      │        │    │、地交付予江庭瑋，│      │帶抵償之。            │
│  │      │        │    │江庭瑋交付1千元予 │      │                      │
│  │      │        │    │被告陳春桃，完成交│      │陳春桃共同販賣第二級毒│
│  │      │        │    │易。              │      │品，處有期徒刑3年6月；│
│  │      │        │    │                  │      │扣案之電子磅秤1臺、分 │
│  │      │        │    │                  │      │裝鏟3支、ELIYA廠牌手機│
│  │      │        │    │                  │      │1支（含0000000000號SIM│
│  │      │        │    │                  │      │卡1張）均沒收。未扣案 │
│  │      │        │    │                  │      │之販賣毒品所得新臺幣  │
│  │      │        │    │                  │      │1千元與邱芬連帶沒收 │
│  │      │        │    │                  │      │，如全部或一部不能沒收│
│  │      │        │    │                  │      │時，以其等之財產連帶抵│
│  │      │        │    │                  │      │償之。                │
├─┼───┼────┼──┼─────────┼───┼───────────┤
│ 8│99年7 │桃園縣蘆│5千 │林文彥以其使用之09│同上  │邱芬共同販賣第二級毒│
│  │月21日│竹鄉蘆竹│元  │00000000門號電話撥│      │品，累犯，處有期徒刑3 │
│  │上午10│國小    │    │打被告陳春桃使用之│      │年8月；扣案之電子磅秤1│
│  │時許  │        │    │0000000000號門號行│      │臺、分裝鏟3支均沒收。 │
│  │      │        │    │動電話聯絡表示欲購│      │未扣案之0000000000號SI│
│  │      │林文彥  │    │買毒品後，再由被告│      │M卡1張沒收，如全部或一│
│  │      │        │    │邱芬將第二級毒品│      │部不能沒收時，與陳春桃│
│  │      │        │    │甲基安非他命約2公 │      │連帶追徵其價額。未扣案│
│  │      │        │    │克交由被告陳春桃於│      │之販賣毒品所得新臺幣5 │
│  │      │        │    │左列時、地交付予林│      │元與陳春桃連帶沒收，如│
│  │      │        │    │文彥，林文彥交付5 │      │全部或一部不能沒收時，│
│  │      │        │    │千元予被告陳春桃，│      │以其等之財產連帶抵償之│
│  │      │        │    │完成交易。        │      │。                    │
│  │      │        │    │                  │      │                      │
│  │      │        │    │                  │      │陳春桃共同販賣第二級毒│
│  │      │        │    │                  │      │品，處有期徒刑3年6月；│
│  │      │        │    │                  │      │扣案之電子磅秤1臺、分 │
│  │      │        │    │                  │      │裝鏟3支均沒收。未扣案 │
│  │      │        │    │                  │      │之0000000000號SIM卡1張│
│  │      │        │    │                  │      │沒收，如全部或一部不能│
│  │      │        │    │                  │      │沒收時，與邱芬連帶追│
│  │      │        │    │                  │      │徵其價額。未扣案之販賣│
│  │      │        │    │                  │      │毒品所得新臺幣5千元與 │
│  │      │        │    │                  │      │邱芬連帶沒收，如全部│
│  │      │        │    │                  │      │或一部不能沒收時，以其│
│  │      │        │    │                  │      │等之財產連帶抵償之。  │
├─┼───┼────┼──┼─────────┼───┼───────────┤
│ 9│99年9 │桃園縣蘆│2500│林文彥以其使用之09│同上  │邱芬共同販賣第二級毒│
│  │月25日│竹鄉富國│元  │00000000門號電話撥│      │品，累犯，處有期徒刑3 │
│  │下午6 │路口    │    │話撥打被告邱芬使│      │年8月；扣案之電子磅秤1│
│  │時許  │        │    │用之0000000000號門│      │臺、分裝鏟3支、ELIYA  │
│  │      │        │    │號行動電話，由被告│      │廠牌手機1支（含0000000│
│  │      │林文彥  │    │陳春桃接聽，聯絡表│      │832號SIM卡1張）均沒收 │
│  │      │        │    │示欲購買毒品，再由│      │。未扣案之販賣毒品所得│
│  │      │        │    │被告邱芬將第二級│      │新臺幣2500元與陳春桃連│
│  │      │        │    │毒品甲基安非他命約│      │帶沒收，如全部或一部不│
│  │      │        │    │1公克交由被告陳春 │      │能沒收時，以其等之財產│
│  │      │        │    │桃於左列時、地交付│      │連帶抵償之。          │
│  │      │        │    │予林文彥，林文彥交│      │                      │
│  │      │        │    │付2500元予被告陳春│      │陳春桃共同販賣第二級毒│
│  │      │        │    │桃，完成交易。    │      │品，處有期徒刑3年6月；│
│  │      │        │    │                  │      │扣案之電子磅秤1臺、分 │
│  │      │        │    │                  │      │裝鏟3支、ELIYA廠牌手機│
│  │      │        │    │                  │      │1支（含0000000000號SIM│
│  │      │        │    │                  │      │卡1張）均沒收。未扣案 │
│  │      │        │    │                  │      │之販賣毒品所得新臺幣  │
│  │      │        │    │                  │      │2500元與邱芬連帶沒收│
│  │      │        │    │                  │      │，如全部或一部不能沒收│
│  │      │        │    │                  │      │時，以其等之財產連帶抵│
│  │      │        │    │                  │      │償之。                │
├─┼───┼────┼──┼─────────┼───┼───────────┤
│10│99年9 │桃園縣蘆│2500│林文彥以其使用之09│同上  │邱芬共同販賣第二級毒│
│  │月26日│竹鄉富國│元  │00000000門號電話撥│      │品，累犯，處有期徒刑3 │
│  │上午11│路口    │    │話撥打被告邱芬使│      │年8月；扣案之電子磅秤1│
│  │時許  │        │    │用之0000000000號門│      │臺、分裝鏟3支、ELIYA  │
│  │      │        │    │號行動電話，由被告│      │廠牌手機1支（含097041 │
│  │      │林文彥  │    │陳春桃接聽，聯絡表│      │2832號SIM卡1張）均沒收│
│  │      │        │    │示欲購買毒品，再由│      │。未扣案之販賣毒品所得│
│  │      │        │    │被告邱芬將第二級│      │新臺幣2500元與陳春桃連│
│  │      │        │    │毒品甲基安非他命約│      │帶沒收，如全部或一部不│
│  │      │        │    │1公克交由被告陳春 │      │能沒收時，以其等之財產│
│  │      │        │    │桃於左列時、地交付│      │連帶抵償之。          │
│  │      │        │    │予林文彥，林文彥交│      │                      │
│  │      │        │    │付2500元予被告陳春│      │陳春桃共同販賣第二級毒│
│  │      │        │    │桃，完成交易。    │      │品，處有期徒刑3年6月；│
│  │      │        │    │                  │      │扣案之電子磅秤1臺、分 │
│  │      │        │    │                  │      │裝鏟3支、ELIYA廠牌手機│
│  │      │        │    │                  │      │1支（含0000000000號SIM│
│  │      │        │    │                  │      │卡1張）均沒收。未扣案 │
│  │      │        │    │                  │      │之販賣毒品所得新臺幣  │
│  │      │        │    │                  │      │2500元與邱芬連帶沒收│
│  │      │        │    │                  │      │，如全部或一部不能沒收│
│  │      │        │    │                  │      │時，以其等之財產連帶抵│
│  │      │        │    │                  │      │償之。                │
├─┼───┼────┼──┼─────────┼───┼───────────┤
│11│99年7 │桃園縣蘆│1千 │鍾永東於左列時地，│毒品危│邱芬共同販賣第一級毒│
│  │月26日│竹鄉富竹│元  │向被告陳春桃表示欲│害防制│品，累犯，處有期徒刑12│
│  │下午5 │村大竹圍│    │購買毒品後，由被告│條例第│年；扣案之電子磅秤1臺 │
│  │時許  │69號    │    │邱芬將不詳數量之│4條第1│、分裝鏟3支均沒收。未 │
│  │      │        │    │第一級毒品海洛因1 │項之販│扣案之販賣毒品所得新臺│
│  │      │        │    │小包交由被告陳春桃│賣第一│幣1千元與陳春桃連帶沒 │
│  │      │鍾永東  │    │交付予鍾永東，鍾永│級毒品│收，如全部或一部不能沒│
│  │      │        │    │東交付1千元予被告 │罪    │收時，以其等之財產連帶│
│  │      │        │    │陳春桃，完成交易。│      │抵償之。              │
│  │      │        │    │                  │      │                      │
│  │      │        │    │                  │      │陳春桃共同販賣第一級毒│
│  │      │        │    │                  │      │品，處有期徒刑11年；扣│
│  │      │        │    │                  │      │案之電子磅秤1臺、分裝 │
│  │      │        │    │                  │      │鏟3支均沒收。未扣案之 │
│  │      │        │    │                  │      │販賣毒品所得新臺幣1千 │
│  │      │        │    │                  │      │元與邱芬連帶沒收，如│
│  │      │        │    │                  │      │全部或一部不能沒收時，│
│  │      │        │    │                  │      │以其等之財產連帶抵償之│
│  │      │        │    │                  │      │。                    │
└─┴───┴────┴──┴─────────┴───┴───────────┘